【裁判字號】    98,易,822
【裁判日期】    981005
【裁判案由】    竊盜
【裁判全文】
臺灣臺北地方法院刑事判決               98年度易字第822號
公  訴  人  臺灣臺北地方法院檢察署檢察官
被      告  乙○○
                    （
上列被告因竊盜案件，經檢察官聲請簡易判決處刑（九十八年度
偵字第三六九二號），本院受理後（九十八年度簡字第一一七七
號），認不宜以簡易判決處刑，改依通常程序審理，被告於準備
程序中先就被訴事實為有罪之陳述，經本院告以簡式審判之旨，
並聽取當事人之意見後，本院合議庭裁定行簡式審判程序，判決
如下：
    主  文
乙○○於夜間侵入住宅竊盜，累犯，處有期徒刑柒月；又於夜間
侵入住宅竊盜，累犯，處有期徒刑柒月。應執行有期徒刑壹年。
    事  實
一、乙○○前於(一)民國九十四年間，因施用毒品而違反毒品危害
    防制條例案件，經臺灣士林地方法院以九十四年度士簡字第
    八九八號刑事判決，判處有期徒刑五月確定；次於(二)九十五
    年間，因詐欺案件，經本院以九十五年度訴字第三一九號刑
    事判決，判處有期徒刑六月確定；再於(三)九十五年間，因偽
    造文書案件，經臺灣板橋地方法院以九十五年度簡字第四六
    八二號刑事判決，判處有期徒刑六月確定；復於(四)九十五年
    間，因施用毒品而違反毒品危害防制條例案件，經臺灣桃園
    地方法院以九十五年度易字第一○六七號刑事判決，判處有
    期徒刑八月確定；又於(五)九十五年間，因施用毒品而違反毒
    品危害防制條例案件，經本院以九十五年度易字第二二二六
    號刑事判決，判處有期徒刑四月確定。上開(二)(三)(四)(五)之罪，
    嗣經本院以九十六年度聲減字第一五九二號裁定減刑並定應
    執行刑為有期徒刑十一月又十五日，並與上開(一)之罪接續執
    行，於九十六年十一月二十二日縮短刑期執行完畢。
二、乙○○猶不知悔改，竟意圖為自己不法之所有，於九十八年
    一月十四日零時三十分許之夜間，見位於臺北市○○區○○
    街五八號之「西北大樓」住宅大樓大門未上鎖，即推開大門
    進入其內，並在八樓樓梯間，徒手竊取該大樓住戶所有之照
    明燈一具。
三、乙○○另意圖為自己不法之所有，於同年月十九日二十二時
    （聲請簡易判決處刑書誤載為二十時許）之夜間，見位於臺
    北市大同區○○○路三六五號之集合式住宅大樓大門未上鎖
    ，即推開大門進入樓梯間，至五樓之一住戶門口旁之鞋架上
    ，徒手竊取丙○○所有ＮＩＫＥ廠牌白色球鞋一雙。嗣於同
    年月二十一日十四時許，乙○○行經臺北市○○區○○街一
    八七號前，因形跡可疑，經員警上前盤查，乙○○表示因未
    隨身攜帶證件，願帶領員警前往其斯時位於臺北市○○區○
    ○街一八七號五樓之居處以提供身分證件供員警稽查，並於
    員警發覺其上揭竊盜之犯行前，當場向員警其居住內置放之
    照明燈一具及ＮＩＫＥ廠牌白色球鞋一雙係其為上揭竊盜犯
    行所得之贓物，而自首接受裁判，始查悉上情。
四、案經臺北市政府警察局萬華分局報告臺灣臺北地方法院檢察
    署檢察官偵查後聲請簡易判決處刑，經本院認不宜逕以簡易
    判決處刑，改依通常程序審理，嗣經乙○○於準備程序中，
    就被訴事實為有罪之陳述，經本院合議庭裁定改行簡式審判
    程序。
    理  由
一、證據之認定：
    上開事實二、三之部分，業據證人即被害人王祿裕（聲請簡
    易判決處刑書誤載為甲○○）、丙○○於警詢時證述明確（
    證人王祿裕部分，偵卷第十二頁、第十三頁參照；證人丙○
    ○部分，偵卷第十五頁、第十六頁參照），並有贓物認領保
    管單二紙（偵卷第二六頁、第二七頁參照）附卷可稽，且經
    被告乙○○於本院九十八年九月二十一日行準備程序及審理
    時供承不諱（本院當日準備程序筆錄及審判程序筆錄參照）
    ，是依(一)證人王祿裕之證述、(二)證人丙○○之證述及(三)贓物
    認領保管單二紙等補強證據已足資擔保被告於本院審理時所
    為之上開任意性自白具有相當程度之真實性，而得確信被告
    前述自白之犯罪事實確屬真實，從而依刑事訴訟法第一百五
    十六條第一項及第二項規定，本院自得依被告前述自白及該
    補強證據認定被告確有為上述於夜間侵入住宅竊盜二次之犯
    行，本件事證明確，被告之犯行堪以認定。
二、論罪科刑之法律適用：
  (一)按刑法第三百二十一條第一項第一款之夜間侵入住宅竊盜罪
    ，其所謂「住宅」，乃指人類日常居住之場所而言，公寓亦
    屬之。至公寓樓下之「樓梯間」，雖僅供各住戶出入通行，
    然就公寓之整體而言，該樓梯間為該公寓之一部分，而與該
    公寓有密切不可分之關係，故於夜間侵入公寓樓下之樓梯間
    竊盜，難謂無同時妨害居住安全之情形，自應成立刑法第三
    百二十一條第一項第一款於夜間侵入住宅竊盜罪，此有最高
    法院七十六年臺上字第二九七二號判例意旨可資參照。查本
    件被告乙○○二次竊盜犯行，均係於夜間侵入大樓樓梯間而
    為之，揆諸上揭判例意旨，核其所為，均係犯刑法第三百二
    十一條第一項第一款之於夜間侵入住宅竊盜罪。其所為上開
    二次竊盜犯行間，犯意各別，行為互異，應予分論併罰。
  (二)查被告有如事實一之部分所載之犯罪科刑執行情形，有臺灣
    高等法院被告全國前案紀錄表一份及被告所犯前開案件之判
    決書、裁定書等件在卷可稽，其前受有期徒刑執行完畢，於
    五年以內故意再犯本件有期徒刑以上之罪，均為累犯，均應
    依刑法第四十七條第一項之規定，加重其刑。
  (三)又被告係於員警為確認其身份而與其共同前往其上址居處時
    ，在員警尚未察覺其竊盜犯行前，主動向員警承認其上揭犯
    行，有被告九十八年一月二十一日警詢筆錄在卷可佐（偵卷
    第七頁至第九頁參照），係對於未發覺之犯罪，表示願接受
    裁判之意，依刑法第六十二條前段自首之規定，得減輕其刑
    ，並依法先加後減之。
  (四)爰審酌被告不思以己力正當營生，任意於夜間侵入住宅，竊
    取他人財物，所為實屬不當，應予非難，然其所竊取之財物
    價值非鉅，兼衡其犯罪之動機、目的、手段、品性、生活狀
    況、智識程度、犯罪後尚能坦承犯行等一切情狀，分別量處
    如主文所示之刑，並定其應執行之刑。
據上論斷，應依刑事訴訟法第二百七十三條之一第一項、第二百
九十九條第一項前段、刑法第三百二十一條第一項第一款、第四
十七條第一項、第六十二條前段、第五十一條第五款，判決如主
文。
本案經檢察官謝憲杰到庭執行職務。
中    華    民    國    98    年    10    月    5     日
                  刑事第九庭    法  官  張詩芸
以上正本證明與原本無異。
如不服本判決應於收受送達後10日內向本院提出上訴書狀，並應
敘述具體理由；其未敘述上訴理由者，應於上訴期間屆滿後20日
內向本院補提理由書（均須按他造當事人之人數附繕）「切勿逕
送上級法院」。
                                書記官  顏淑華
中    華    民    國    98    年    10    月    5     日
附錄本案論罪科刑法條全文
中華民國刑法第三百二十一條
（加重竊盜罪）
犯竊盜罪而有左列情形之一者，處六月以上、五年以下有期徒刑
：
一、於夜間侵入住宅或有人居住之建築物、船艦或隱匿其內而犯
    之者。
二、毀越門扇、牆垣或其他安全設備而犯之者。
三、攜帶兇器而犯之者。
四、結夥三人以上而犯之者。
五、乘火災、水災或其他災害之際而犯之者。
六、在車站或埠頭而犯之者。
前項之未遂犯罰之。


司法院資訊處製作；財團法人民間司法改革基金會備份。
